臺灣桃園地方法院刑事判決　　　　　　　 99年度訴字第921號
公　訴　人　臺灣桃園地方法院檢察署檢察官
被　　　告　戴耀騰
選任辯護人　廖宸和律師
上列被告因違反槍砲彈藥刀械管制條例案件，經檢察官提起公訴
（99年度偵字第10413 號）暨移送併辦（100 年度偵字第3525、
4756號），本院判決如下：
    主  文
戴耀騰未經許可，寄藏手槍，處有期徒刑貳年，併科罰金新臺幣
拾萬元，罰金如易服勞役，以新臺幣壹仟元折算壹日。扣案義大
利BERETTA 廠92FS型制式半自動手槍壹支（含彈匣壹個，槍枝管
制編號0000000000號）、仿中共霰彈槍製造之仿造霰
彈槍壹支（槍枝管制編號0000000000號），均沒收；
又攜帶兇器竊盜，處有期徒刑肆月。應執行有期徒刑貳年貳月，
併科罰金新臺幣拾萬元，罰金如易服勞役，以新臺幣壹仟元折算
壹日。扣案義大利BERETTA 廠92FS型制式半自動手槍壹支（含彈
匣壹個，槍枝管制編號0000000000號）、仿中共霰彈
槍製造之仿造霰彈槍壹支（槍枝管制編號0000000000
號），均沒收。
    事  實
一、戴耀騰明知手槍、可發射子彈具有殺傷力之仿造霰彈槍及子
    彈，均屬槍砲彈藥刀械管制條例所列管之物品，非經中央主
    管機關許可，不得寄藏、持有，竟於民國90年10月4 日某不
    詳時間，在停放於桃園縣中壢市「奪標KTV 」附近之自用小
    客車內，收受某真實年籍姓名不詳，綽號「阿賢」之成年男
    子所交付，具有殺傷力之義大利BERETTA 廠制，92FS型之9
    釐米制式半自動手槍1 支（含彈匣1 個，槍枝管制編號0000
    000000）、仿中共製造之肩射武器霰彈槍1 把（槍枝管制編
    號0000000000）、制式手槍子彈8 顆、霰彈槍子彈2 顆而寄
    藏之。
二、又戴耀騰於99年4 月11日凌晨某不詳時間，為包廂坐檯如何
    分配事宜，與綽號「眼鏡文」之陳文榮旗下之陪酒唱歌女子
    （俗稱傳播妹）發生口角，致該女子心生不滿並轉述予陳文
    榮知悉，嗣於99年4 月12日凌晨4 時許，陳文榮夥同真實年
    籍姓名不詳，綽號「楊介」、「伊凡」、「小黑」等數名成
    年男子，以電話邀約戴耀騰至渠等預訂使用之桃園縣桃園市
    ○○路之「凱悅KTV 」408 包廂內，隨即在該包廂內共同徒
    手毆打戴耀騰身體、四肢等處成傷（陳文榮等人共同涉犯傷
    害部分，未據提出告訴），其後雙方雖握手言和，惟遭毆打
    成傷之戴耀騰卻已懷恨在心，並於當日返回位桃園縣中壢市
    ○○路445 巷235 弄51號4 樓居處後，積極圖謀報復，進而
    於下述時、地，先後基於竊盜及毀損之犯意，為下列諸行為
    ：
  (一)為避免使用周輝煌（另為不起訴處分）所有之馬自達廠牌，
    車牌號碼3119-EV 號自用小客車犯案後，為警循車牌號碼追
    緝，竟意圖為自己不法之所有，於99年4 月12日晚間11時許
    ，藉在桃園縣中壢市○○路445 巷235 弄51號3 樓周輝煌居
    處與周輝煌2 人飲酒聊天之機，假借欲借用上開自用小客車
    外出購買啤酒、零嘴等物之由，獨自駕駛周輝煌所有之上開
    自用小客車上路，旋於桃園縣中壢市下興南40號之1 前之路
    段附近，自所駕駛之自小客車後車廂內，取出周輝煌所有，
    客觀上足以作為兇器之尖嘴鉗1 支，將停放在該路段之游淑
    美所有，車牌號碼B3-3913 號自用小客車車牌2 面拆卸，並
    於其得手後將上開車牌2 面換裝於前述周輝煌所有之自用小
    客車前後車牌位置後，即駕車返回周輝煌上開居處與周輝煌
    繼續飲酒聊天。
  (二)嗣於99年4 月13日凌晨3 時許，佯邀周輝煌至凱悅KTV 唱歌
    、飲酒作樂，並趁不知情之周輝煌下車發動已遭更換車牌之
    自用小客車空檔，返回其4 樓居處，將內藏有已填裝子彈之
    義大利BERETTA 廠92FS型制式半自動手槍（槍枝管制編號00
    00000000號）、仿中共霰彈槍製造之仿造霰彈槍（槍枝管制
    編號0000000000號）各1 支之黑色圓柱型背袋取出，下樓放
    置於周輝煌之自小客車後座，乘坐周輝煌所駕之車一同前往
    凱悅KTV ，其後於同日凌晨4 時許，行經桃園縣桃園市○○
    路43號「凱悅KTV 」門口前之路段，經確認所有停放於該路
    段之自用小客車內均無人在內，且路邊人行道上亦無行人走
    動，戴耀騰即自後座先取出預藏之上開霰彈槍，將身體自小
    客車之天窗探出，朝停放在該路段靠近新光三越百貨之陳文
    榮友人曾俊憲所有，車牌號碼7585-MZ 號自用小客車射發2
    槍，旋又換取上開BERETTA 制式手槍，再朝曾俊憲所有之該
    車連續射發8 顆子彈，致曾俊憲所有之自用小客車左前後車
    門、車窗玻璃、新光三越百貨公司位於上開路段面向之玻璃
    櫥窗等物因而損壞不堪使用（本件戴耀騰涉犯毀損部分，未
    據被害人曾俊憲提出告訴），戴耀騰於開槍後，隨喝令周輝
    煌駕車逃逸現場。
三、嗣經戴耀騰自首並報繳上開槍枝，復經據報前往現場處理之
    員警詢問相關人士，並蒐集相關物證、調閱監視設備影像後
    ，始悉上情，並扣得BERETTA 廠92FS型9 釐米制式半自動手
    槍1 支（含彈匣1 個）、仿中共製造之肩射武器霰彈槍1 把
    、車牌號碼B3-3913 號自用小客車車牌2 面。
四、案經桃園縣政府警察局桃園分局報告臺灣桃園地方法院檢察
    署檢察官偵查後起訴。
    理  由
壹、證據能力部分
一、按被告之自白，非出於強暴、脅迫、利誘、詐欺、疲勞訊問
    、違法羈押或其他不正之方法，且與事實相符者，得為證據
    。被告陳述其自白係出於不正之方法者，應先於其他事證而
    為調查。該自白如係經檢察官提出者，法院應命檢察官就自
    白之出於自由意志，指出證明之方法。刑事訴訟法第156 條
    第1 項、第3 項分別定有明文。查被告戴耀騰於準備程序、
    審判期日對於檢察官所提出其警詢、偵查訊問筆錄之證據能
    力均不爭執，本院亦查無明顯事證足認司法警察、檢察官於
    製作該等筆錄時，有對被告施以法所禁止之不正方法等情事
    ，是被告審判外之不利己之陳述筆錄係出於其任意性所製作
    ，具證據能力。
二、次按被告以外之人於審判外之言詞或書面陳述，除法律有規
    定者外，不得作為證據；被告以外之人於偵查中向檢察官所
    為之陳述，除顯有不可信之情況者外，得為證據，刑事訴訟
    法第159 條第1 項、第159 條之1 第2 項定有明文。刑事案
    件於檢察官偵查中對被告以外之人所為之偵訊筆錄，或被告
    以外之人向檢察官所提之書面陳述，性質上均屬傳聞證據。
    惟現階段刑事訴訟法規定檢察官代表國家偵查犯罪、實施公
    訴，依法其有訊問被告、證人及鑑定人之權，證人、鑑定人
    且須具結，而實務運作時，檢察官偵查中向被告以外之人所
    取得之陳述，原則上均能遵守法律規定，不致違法取供，其
    可信度極高。經查證人周輝煌、曾俊憲於檢察官偵查中所為
    之證述，性質上雖均屬傳聞證據，惟係偵查中向檢察官所為
    ，並經具結，證人偵查中均未曾提及檢察官在偵訊時有任何
    強暴、脅迫、詐欺、利誘等以不正方法取供之情，其陳述時
    之心理狀況健全、並無受外力干擾，觀諸偵訊筆錄之記載形
    式，本院亦查無檢察官在上開偵訊時有任何以不正方法訊問
    ，而有違反陳述者之自由意志等顯有不可信之情況，衡諸上
    開規定，自均具有證據能力。
三、再按被告以外之人於審判外之言詞或書面陳述，除法律有規
    定者外，不得作為證據，刑事訴訟法第159 條第1 項定有明
    文；又按法院或檢察官得囑託醫院、學校或其他相當之機關
    、團體為鑑定，或審查他人之鑑定，並準用第203 條至第20
    6 條之1 之規定（不包括第202 條囑託個人鑑定時應命鑑定
    人於鑑定前具結之規定），而鑑定之經過及其結果，應命鑑
    定人以言詞或書面報告，刑事訴訟法第208 條第1 項前段及
    第206 條第1 項亦有明定。另現行刑事訴訟法關於鑑定之規
    定，除選任自然人充當鑑定人外，另設有囑託機關鑑定制度
    。依刑事訴訟法第198 條、第208 條之規定，不論鑑定人或
    鑑定機關、團體，固均應由法院、審判長、受命法官或檢察
    官視具體個案之需要而為選任、囑託，並依同法第206 條之
    規定，提出言詞或書面報告，始符合同法第159 條第1 項所
    定得作為證據之「法律有規定」之情形，否則所為之鑑定，
    仍屬傳聞證據。然於司法警察機關調查中之案件，為因應實
    務上，或因量大、或有急迫之現實需求，併例行性當然有鑑
    定之必要者，例如毒品之種類與成分、尿液之毒品反應，或
    者槍、彈有無殺傷力等鑑定，基於檢察一體原則，得由該管
    檢察長對於轄區內之案件，以事前概括選任鑑定人或囑託鑑
    定機關、團體之方式，俾便轄區內之司法警察官、司法警察
    對於調查中之此類案件，得即時送請先前已選任之鑑定人或
    囑託之鑑定機關、團體實施鑑定，以求時效（見法務部92年
    9 月1 日法檢字第０九二００三五０八三號函參照，刊載於
    法務部公報第312 期）。是此種由檢察機關概括選任鑑定人
    或概括囑託鑑定機關、團體，再轉知司法警察官、司法警察
    於調查犯罪時參考辦理之作為，法無明文禁止，係為因應現
    行刑事訴訟法增訂傳聞法則及其例外規定之實務運作而為；
    且此種由司法警察官、司法警察依檢察官所概括選任之鑑定
    人或囑託鑑定機關、團體所為之鑑定結果，與檢察官選任或
    囑託為鑑定者，性質上並無差異，應同具有證據能力。查本
    案查扣之具殺傷力制式半自動手槍（含彈匣1 個，槍枝管制
    編號0000000000）、具殺傷力仿造霰彈槍（槍枝管制編號00
    00000000）各1 枝，經送請桃園縣政府警察局初步檢視、內
    政部警政署刑事警察局鑑定後，其所出具之桃園縣政府警察
    局槍枝初步檢視報告表2 份、99年6 月7 日刑鑑字第099005
    5323號鑑定書；槍擊現場採驗之彈殼、彈頭破片等證物經送
    請內政部警政署刑事警察局鑑定後，其所出具之99 年6月17
    日刑鑑字第0990058700號鑑定書，均為實施鑑定之人員依專
    業知識經驗陳述其判斷意見，自屬刑事訴訟法第159 條第1
    項所指例外情形，且上開鑑定書內均已具體載明鑑定方法（
    即以檢視法、性能檢驗法、試射法）及其結果，已符合鑑定
    報告書之法定記載要件，自均具有證據能力。
四、次查卷附之刑案現場照片及查扣證物照片等照片，均係屬機
    械性紀錄特徵，也就是認識對象的是攝影、照相鏡頭，透過
    鏡頭形成的畫面映寫入膠卷或特定儲存設備內（如記憶卡）
    ，然後還原於照相紙上，故攝影、照相中不含有人的供述要
    素，且在現實情形與作為傳達結果的照片，其內容上的一致
    性是透過機械的正確性來加以保障的，在攝影、照相中並不
    存在人對現實情形的知覺、記憶，在表現時經常可能發生的
    錯誤（如知覺的不準確、記憶隨時間推移而發生的變化、遺
    忘），故照片當然是非供述證據，並無傳聞法則之適用，惟
    上開照片既係透過機械拍攝後沖印所得，且與本案犯罪事實
    具有關聯性，而被告戴耀騰及指定辯護人對於卷內所附之上
    揭各該照片亦均未表示異議，主張係執法人員違法取得，經
    查又無不得作為證據之事由，依法自得作為證據，而有證據
    能力。
五、又本件扣案物，因均非屬供述證據而無傳聞法則之適用，復
    係由員警依法定程序合法所扣得，且與本案犯罪事實具有關
    聯性，而被告戴耀騰及其指定辯護人於本院審理時對於警員
    查扣之過程亦均未表示異議，主張係執法人員違法取得，經
    查又無不得作為證據之事由，依法自得作為證據，而有證據
    能力。
六、末查本判決所引用各項證據（含傳聞證據、非傳聞證據及符
    合法定傳聞法則例外之證據），檢察官、被告及辯護人於本
    院審判程序時，均就證據能力表示無意見，且於本院言詞辯
    論終結前，對於卷附具有傳聞證據性質之證據，既均已知其
    情，而未聲明異議，本院認該具有傳聞證據性質之證據，亦
    無任何違法取證之不適當情形，以之作為證據使用係屬適當
    ，自均具有證據能力。
貳、實體部分：
一、訊據被告戴耀騰就上揭受託寄藏制式手槍、寄藏具有殺傷力
    仿造霰彈槍、制式子彈、霰彈槍子彈及攜帶兇器加重竊盜之
    事實，迭於警詢、偵查及本院審理中（見99年度偵字第1041
    3 號卷第4 頁至第9 頁、第81頁至第82頁、第101 頁反面第
    102 頁、第110 頁至第115 頁、第132 頁至第133 頁、100
    年度偵字第3525號卷(二)第15頁至第17頁、第151 頁、100 年
    度偵字第4756號卷(三)第11頁至第13頁、卷(八)第97頁至第99頁
    反面、第149 頁至同頁反面、本院卷第46頁至第48頁、第84
    頁反面、第100 頁反面、第112 頁反面、第139 頁反面）均
    坦承不諱，核與證人周輝煌於警詢、檢察官偵查中經具結之
    證述（見99年度偵字第10413 號卷第11頁至第16頁、第77頁
    至第78頁、100 年度偵字第3525號卷(六)第22頁至第23頁、第
    215 頁反面至第217 頁、100 年度偵字第4756號卷(三)第134
    頁至第135 頁、卷(八)第101 頁至第103 頁）、被害人即車牌
    號碼B3-3913 號自小客車車牌二面之所有人游淑美於警詢中
    之證述（99年度偵字第10413 號卷第18頁至第19頁反面、10
    0 年度偵字第4756號卷(八)第105 頁至第106 頁反面）、被害
    人即車牌號碼7585-MZ 號自小客車之所有人曾俊憲於警詢中
    之證述、偵查中經具結之證述（99年度偵字第10413 號卷第
    20頁至第21頁反面、第168 頁、100 年度偵字第4756號卷(八)
    第110 頁至第111 頁）、被害人即新光三越百貨公司安管組
    組員任晶膺於警詢中之證述（99年度偵字第10413 號卷第22
    頁至第23頁反面、100 年度偵字第4756號卷(八)第112 頁至同
    頁反面）、現場目擊證人江明駿、曹順忠、許嘉華於警詢中
    之證述（99年度偵字第10413 號卷第24頁至第25頁反面、第
    26頁至第27頁、第30頁至同頁反面、第114 頁至第117 頁反
    面、第120 頁至第120-1 頁）互核均相符、一致，查無矛盾
    之處，並有扣案制式半自動手槍1 枝、仿造霰彈槍1 枝等物
    可資佐證，而上揭(一)為警扣案之制式半自動手槍1 枝、仿造
    霰彈槍1 枝經送內政部警政署刑事警察局以檢視法、性能檢
    驗法及試射法鑑定結果認：送鑑手槍1 枝（槍枝管制編號00
    00000000），認係口徑9mm 制式半自動手槍，為義大利BERE
    TTA 廠92FS型，槍號為N14930Z ，槍管內具6 條右旋來復線
    ，擊發功能正常，可供擊發同口徑制式子彈使用，認具殺傷
    力；送鑑霰彈槍1 枝（槍枝管制編號0000000000），研判係
    仿中共霰彈槍製造之仿造霰彈槍，擊發功能正常，可擊發口
    徑12 GAUGE制式霰彈，認具殺傷力等情，有內政部警政署刑
    事警察局99年6 月7 日刑鑑字第0990055323號鑑驗書（見99
    年度偵字第10413 號卷第146 頁至第148 頁反面）1 份在卷
    可稽；(二)上開槍擊現場為警採驗之彈殼6 顆、彈頭破片10顆
    經送內政部警政署刑事警察局以檢視法、比對顯微鏡法鑑定
    暨比對結果認：送鑑彈殼6 顆（現場編號A1至A6），認均係
    已擊發之口徑9mm （9x19mm）制式彈殼，經比對結果，其彈
    底特徵紋痕相合，認均係由同一槍枝所擊發；送鑑彈頭破
    片3 顆（現場編號B3-4、B1-2、B5-1），認均係已擊發撞擊
    變形之制式銅包衣彈頭，其上分別剩伍條、參條、肆條右旋
    來復線，經比對結果，來復線特徵紋痕相合，認均係由同
    一槍枝所擊發；送鑑彈頭破片2 顆（現場編號A7、A8），認
    均係彈頭之銅包衣碎片，其上分別具壹條、貳條右旋來復線
    ；彈頭破片3 顆（現場編號B4-2），認均係彈頭銅包衣碎片
    ，經比對結果，來復線特徵紋痕不足，無法確認是否為同一
    槍枝所及發；送鑑彈頭破片2 顆（現場編號B2-1、B6-1），
    認均係彈頭之鉛心碎片，經比對結果，欠缺足資比對之紋痕
    ，無法比對等情，有內政部警政署刑事警察局99年6 月17日
    刑鑑字第0990058700號鑑定書、內政部警政署刑事警察局99
    年8 月10日刑鑑字第0990110200號函（見上開偵卷第149 頁
    至第155 頁、第165 頁）各1 份在卷可稽，復有桃園縣政府
    警察局桃園分局搜索、扣押筆錄、扣押物品目錄表各1 份（
    見上開偵卷第34頁至第38頁）、贓物認領保管單、桃園縣政
    府警察局車協尋電腦輸入單、桃園縣政府警察局車輛尋獲電
    腦輸入單各1 份（見上開偵卷第62頁至第64頁）、桃園縣政
    府警察局槍枝初步鑑驗檢視報告表2 份、監視器翻拍照片6
    張、案發現場採證照片12張、查獲採證及扣案物照片24張（
    見上開偵卷第39頁至第61頁）等資料附卷可參，足認被告前
    揭具任意性自白與事實相符，均應堪採信。本案事證明確，
    被告上開犯行均洵堪認定，應予依法論科。
二、按寄藏與持有，均係將物置於自己實力支配之下，僅寄藏必
    先有他人之持有行為，而後始為之受寄代藏而已，故寄藏之
    受人委託代為保管，其保管之本身，亦屬持有，不過，此之
    持有係受寄之當然結果。槍砲彈藥刀械管制條例將持有與寄
    藏為分別之處罰規定，則單純之持有，固不包括寄藏，但寄
    藏之受人委託代為保管，其保管之本身所為之持有，既係寄
    藏之當然結果，法律上自宜僅就寄藏行為為包括之評價，不
    應另就持有予以論罪（最高法院74年臺上字第3400號判例要
    旨參照）。準此，被告戴耀騰於90年10月4 日某不詳時間，
    收受真實姓名年籍不詳綽號「阿賢」之男子交付之具殺傷力
    制式半自動手槍1 枝、具殺傷力仿造霰彈槍1 枝、制式手槍
    子彈8 顆、霰彈槍子彈2 顆，並一直藏放其位於桃園縣平鎮
    市○○路10巷9 號住家及桃園縣中壢市○○路445 巷235 弄
    51號4 樓租屋處之行為，乃係受人委託代為保管而寄藏，與
    單純「持有」之行為，尚屬有間。次按刑法第321 條第1 項
    第3 款之攜帶兇器竊盜罪，係以行為人攜帶兇器竊盜為其加
    重條件，此所謂兇器，其種類並無限制，凡客觀上足對人之
    生命、身體、安全構成威脅，具有危險性之兇器均屬之，且
    祇須行竊時攜帶此種具有危險性之兇器為已足，並不以攜帶
    之初有行兇之意圖為必要，最高法院79年臺上字第5253號判
    例意旨可資參照。查被告就事實二(一)犯行所使用之尖嘴鉗，
    衡情如以之攻擊人體，顯足以造成相當之傷害，可認該等物
    品客觀上對人之生命、身體、安全構成威脅，具有危險性，
    屬刑法第321 條第1 項第3 款所定之兇器無疑。
三、核被告戴耀騰所為，係犯槍砲彈藥刀械管制條例第7 條第4
    項之未經許可寄藏手槍罪、同條例第8 條第4 項之未經許可
    寄藏可發射子彈具有殺傷力之仿造霰彈槍罪、同條例第12條
    第4 項之未經許可寄藏具殺傷力之制式子彈、霰彈槍子彈罪
    ，以及刑法第321 條第1 項第3 款攜帶兇器加重竊盜罪。又
    未經許可，寄藏與持有槍彈者，同規定於槍砲彈藥刀械管制
    條例第7 條第4 項、第8 條第4 項、第12條第4 項，法條條
    項相同並無法條變更之問題（最高法院97年度台上字第777
    號判決要旨參照）。本件被告係受託寄藏上揭槍、彈之行為
    ，業認定如前，故起訴意旨認被告係持有制式半自動手槍、
    肩射武器仿造霰彈槍及制式子彈、霰彈槍子彈，尚有未洽，
    惟「持有」、「寄藏」之基本社會事實相同，且寄藏、持有
    槍、彈，均規定於槍砲彈藥刀械管制條例第7 條第4 項、第
    8 條第4 項、第12條第4 項，所犯法條條項均相同，僅罪名
    不同，自毋庸變更起訴法條，併此敘明。再按寄藏與持有，
    均係將物置於自己實力支配，僅寄藏必先有他人之持有行為
    ，而後始為之受寄代藏而已，故寄藏之受人委託代為保管，
    其保管之本身，亦屬持有，持有係受寄之當然結果，法律上
    自宜僅就寄藏之行為包括評價，不應另就持有予以論罪（最
    高法院74年臺上字第3400號判例意旨參照）。是本案被告戴
    耀騰寄藏槍枝、子彈即當然包含持有行為，其持有槍枝、子
    彈之低度行為應為寄藏槍枝、子彈之高度行為所吸收，不另
    論罪。又未經許可寄藏槍、彈，係侵害社會法益之罪，同時
    寄藏種類相同之槍、彈，縱令客體有數個（如數支同種類槍
    枝、數發同種類子彈），仍為單純一罪，不生想像競合問題
    （最高法院97年度臺上字第231 號判決意旨參照）。至起訴
    意旨認被告涉犯恐嚇罪嫌併引刑法第305 條乙節，經公訴檢
    察官於本院審理時當庭表示：犯罪事實欄二的12行（筆錄誤
    載為13行，應予更正）有關恐嚇兩字的記載應予刪除，以及
    論罪法條所引的刑法第305 條一併刪除，是認此部分僅屬法
    條之贅引，附此敘明。
四、被告戴耀騰未經許可寄藏手槍、可擊發子彈具殺傷力之仿造
    霰彈槍各1 支、制式子彈8 顆、霰彈槍子彈2 顆，其寄藏之
    繼續，為行為之繼續，亦即一經受寄持有上揭制式半自動手
    槍、仿造霰彈槍、制式子彈、霰彈槍子彈，犯罪即成立，其
    犯罪自首並報繳之完結須繼續至寄藏持有行為終了時為止，
    均論為一罪，不得割裂。另按本條例所稱槍砲指火砲、肩射
    武器、機關鎗、衝鋒槍、卡柄槍、自動步槍、普通步槍、馬
    槍、手槍、鋼筆槍、瓦斯槍、麻醉槍、獵槍、空氣槍、魚槍
    及其他可發射金屬或子彈具有殺傷力之各式槍砲，槍砲彈藥
    刀械管制條例第4 條第1 項第1 款定有明文。又該條例第4
    條第1 項所稱之槍砲，排序係依其殺傷力之程度從重至輕依
    序排列，故如有一行為同時未經許可寄藏、持有上述數種槍
    砲者，自應依想像競合犯規定，從一重即殺傷力較強之寄藏
    、持有該槍砲罪處斷（最高法院97年度台上字第3292號判決
    要旨參照）。查被告以一寄藏之行為，同時持有制式半自動
    手槍、具有殺傷力仿造霰彈槍之肩射武器各1 支，係同時觸
    犯同條例第7 條第4 項，以及第8 條第4 項之罪，為想像競
    合犯，應依刑法第55條規定，從一重之同條例第7 條第4 項
    寄藏手槍罪論處，檢察官起訴漏未論及被告涉犯同條例第8
    條第4 項之罪，容有誤會，然被告寄藏仿造霰彈槍1 支此部
    分犯行為檢察官起訴事實所涵蓋，本院自得依法審理，並補
    充更正論罪法條如上。再被告寄藏手槍、具有殺傷力之仿造
    霰彈槍各1 支，以及寄藏具殺傷力之制式子彈8 顆、霰彈槍
    子彈2 顆，而觸犯上開3 罪，揆諸上開說明，應依刑法第55
    條想像競合犯之規定，從一重論以槍砲彈藥刀械管制條例第
    7 條第4 項之未經許可寄藏手槍罪。再被告所犯上開未經許
    可寄藏手槍罪、攜帶兇器加重竊盜罪，犯意各別，行為互殊
    ，應予分論併罰。原檢察官起訴意旨認被告所犯上揭各罪，
    係以一自然之行為，於重疊或密集之時間內觸犯，為想像競
    合犯，應從一重罪處斷，容有未洽。惟既經公訴檢察官於本
    院準備程序中當庭更正被告戴耀騰涉犯罪數部分，應為數罪
    併罰，本院自應就更正後之論罪科刑予以審究，附此敘明。
五、再按持有槍砲為長時間之繼續，乃行為之繼續而非狀態之繼
    續，故如未受允准，持有槍砲而無正當理由之行為持續長時
    間，於終止持有前，均在其犯罪行為實施中。其間法律縱有
    變更，其行為既繼續實施至新法施行以後，即與犯罪後法律
    有變更之情形不同，不生新舊法比較適用之問題（最高法院
    75年台上字第3370號、95年度台上字第3461號判決要旨參照
    ）。查本件被告自90年10月4 日某不詳時間，非法受寄上揭
    槍、彈，其時間雖係在槍砲彈藥刀械管制條例第7 條及同法
    第12條於97年11月26日修正公布施行前，與刑法於95年7 月
    1 日修正公布施行前，然其寄藏持有之行為繼續至100 年4
    月14日向警方自首並報繳槍械時止，已在上揭槍砲彈藥刀械
    管制條例與刑法修正公布施行後，揆諸上開說明，應直接適
    用新法之規定，併此敘明。
六、復按刑法第62條所指之「發覺」，係指該管公務員已知悉犯
    罪事實並知犯罪人為何人或對其發生嫌疑時，即得謂為已發
    覺，但此項對犯人之嫌疑，仍須有確切之根據得為合理之可
    疑者，始足當之，若單純主觀上之懷疑，要不得謂已發生嫌
    疑；又所謂知悉，固不以確知其為犯罪之人為必要，但必其
    犯罪事實，確實存在，且為該管公務員所確知，始屬相當（
    最高法院72年台上字第641 號、75年台上字第1634號判例意
    旨可資參照）。再槍砲彈藥刀械管制條例第18條第1 項前段
    規定，犯本條例之罪自首，並報繳其持有之全部槍砲、彈藥
    、刀械者，減輕或免除其刑，此為刑法第62條但書所示之特
    別規定，自應優先適用（最高法院91年度臺上字第615 號判
    決意旨參照）。是刑法第62條前段所定自首減刑，係以對於
    未發覺之犯罪，在有偵查犯罪職權之公務員知悉犯罪事實及
    犯人之前，向職司犯罪偵查之公務員坦承犯行，並接受法院
    之裁判而言。查被告戴耀騰於槍擊案發後，於99年4 月14日
    攜帶其非法寄藏持有之上揭槍枝至桃園縣政府警察局桃園分
    局自首並主動供承竊取車牌二面之犯行等情，業據證人即時
    任桃園縣政府警察局桃園分局之承辦警員黃平山於本院審理
    時具結證述：「（問：你在派出所通報你凱悅KTV 發生槍擊
    案時，你是否知道開槍者為何人？）不知道。（問：後來如
    何知道開槍的人是誰？）有一天我們上班的時候，我本人在
    辦公室接到電話，對方就問我說「你們是不是在辦一件槍擊
    案？」，我就回答說對，接著對方說「我來找你們」，我就
    問他說「你跟這個案件有什麼關係？」，他就說我要來找你
    們來投案，我就叫他們開車到我們辦公室後面的停車場，我
    跟他們說我會在那邊等他，電話就掛掉了。（問：接下來你
    的動作為何？）…我就看到一輛自小客車開過來，被告戴耀
    騰與另外一位周輝煌就下車了，我就問被告你們是剛剛打電
    話來投案的人嗎？印象中被告是回答是，被告說完是之後，
    我們就問被告東西呢？被告就開後行李箱，我們就在後行李
    相看到槍枝。（問：在對方尚未打電話投案之前，就本件槍
    擊案警方有無鎖定任何的犯罪嫌疑人？）確切的鎖定沒有辦
    法，只有一個大概的偵查方向。（問：當時你們有無懷疑過
    被告戴耀騰或者是周輝煌嗎？）為被害人說他有跟一個叫做
    「黑馬」的男子吵架。在被告來我們警察局之前，我們還不
    知道「黑馬」就是被告。（問：就本件案件在被告主動投案
    之前，有無任何證據可以證明黑馬跟槍擊案是有關連的？）
    沒有，只知道被害人與黑馬發生過吵架。（問：是否對被告
    戴耀騰連最基本的、合理的犯罪懷疑都還沒有出現？）是的
    ，還沒。（問：這個案件汽車車牌失竊的部分，在被告尚未
    投案之前，你們是否有查獲到任何的犯罪嫌疑人？）還沒。
    （問：整個案件，這個車牌是被告偷的你們如何知道的？）
    也是被告自己講的。」（見本院99年度訴字第921 號卷第14
    0 頁至第141 頁）等語明確，並有桃園縣政府警察局桃園偵
    查隊調查筆錄、桃園縣政府警察局桃園分局搜索、扣押筆錄
    、扣押物品目錄表、查獲採證暨扣案物照片共24張等在卷為
    憑（見99年度偵字第10413 號卷第4 頁至第9 頁、第34頁至
    第37頁、第44頁至第49頁）。從而，依上述被告自白及證人
    黃平山之證述，承辦警員對於被告寄藏槍、彈等行為，事前
    全然不知，被告係主動供出犯行，堪認被告係在有偵查犯罪
    職權之機關人員發覺其涉犯本件犯罪前，主動向警員表示其
    非法寄藏槍、彈而有接受裁判之意思，且在員警詢問涉犯槍
    擊案之槍枝去向時，被告即主動報繳其持有之全部槍枝，當
    符合自首並報繳其所持有全部槍彈之要件，應依槍砲彈藥刀
    械管制條例第18條第1 項前段規定減輕其刑。另就攜帶兇器
    加重竊盜犯行部分，亦係被告於犯罪被發覺前，主動向警方
    自首等情，業經證人黃平山具結證述如前，是被告該部分犯
    行，同屬被發覺前自首而受裁判無疑，亦應依刑法第62條前
    段規定，依法減輕其刑。
七、爰審酌制式手槍、具有殺傷力之肩射武器、子彈均屬高度危
    險之物品，非經主管機關許可不得擅自持有，以維社會大眾
    安全，被告戴耀騰竟未經許可寄藏制式半自動手槍、具有殺
    傷力之霰彈槍各1 支、制式子彈8 顆及霰彈槍子彈2 顆，對
    人身安全及社會治安均造成潛在危害，而被告因與人發生衝
    突，懷恨在心，即持上揭受寄保管之槍、彈，掃射無辜之被
    害人曾俊憲所有停放於路邊且無人在內之車輛，雖其持槍掃
    射之時間點係人、車活動稀少之凌晨時段，然仍可能不慎發
    生人員傷亡之意外風險，其危險性顯較單純受託保管未實際
    取出使用之人重大，另審酌被告恣意竊取他人物品，侵害他
    人財產安全，其法治觀念淡薄，惟所竊取之車牌二面，業由
    被害人游淑美領回，有贓物認領保管單1 紙，在卷可稽，是
    被害人游淑美所受財產上損害已獲減輕，並念及被告係主動
    投案自首，於偵、審程序中始終坦認犯行，態度良好，暨其
    持有具殺傷力槍砲、子彈之數量、持有時間長短，及犯罪之
    動機、目的、手段、素行、生活狀況、智識程度等一切情狀
    ，分別量處如主文所示之刑，並定其應執行之刑及就罰金部
    分諭知易服勞役之折算標準，以示懲儆。
八、另臺灣桃園地方法院檢察署檢察官請求併案審理之100 年度
    偵字第3525號、第4756號部分，與本案犯罪事實乃屬同一之
    案件，本院自得一併審理，附予敘明。
九、沒收、不沒收部分：
  (一)扣案手槍1 支（槍枝管制編號0000000000，含彈匣1 個），
    經鑑定認係口徑9mm ，為義大利BERETTA 廠92FS型，擊發功
    能正常，可供擊發同口徑制式子彈使用，認具殺傷力之制式
    半自動手槍；扣案霰彈槍1 支（槍枝管制編號0000000000）
    ，研判係仿中共霰彈槍製造，擊發功能正常，可擊發口徑12
    GAUGE 制式霰彈，認具殺傷力之仿造霰彈槍，均屬違禁物，
    有上揭內政部警政署刑事警察局鑑定書在卷可查，應依刑法
    第38條第1 項第1 款之規定，不問屬於犯人與否，併予宣告
    沒收之。另本件被告戴耀騰寄藏之制式手槍子彈8 顆、霰彈
    槍子彈2 顆，因均於99年4 月13日凌晨4 時許悉數擊發完畢
    ，經認定如前，是上開子彈均已擊發不具殺傷力而非屬違禁
    物，爰均不予宣告沒收。
  (二)扣案車牌號碼為B3-3913 之車牌二面，雖為被告犯竊盜罪所
    得之物，然已由被害人游熟美領回，有贓物認領保管單在卷
    可查，非被告所有之物，又非違禁物，爰不為沒收之諭知。
  (三)至被告用以竊取上揭車牌之尖嘴鉗，係被告在其向周輝煌借
    用之車輛後車箱找到等情，業據被告供明在卷，既未扣案，
    非被告所有，復非違禁物，又無證據足認尚屬存在，為避免
    將來執行之困難，爰不另為沒收之諭知。
據上論斷，應依刑事訴訟法第299 條第1 項前段，槍砲彈藥刀械
管制條例第7 條第4 項、第8 條第4 項、第12條第4 項、第18條
第1 項，刑法第11條前段、第321 條第1 項第3 款、第55條、第
62條、第51條第5 款、第42條第3 項前段、第38條第1 項第1 款
，判決如主文。
本案經檢察官王齡梓到庭執行職務。
中    華    民    國    100   年    6    月    10    日
             刑事第五庭  審判長法  官  潘政宏
                               法  官  石蕙慈
                               法  官  張詠惠
以上正本證明與原本無異。
如不服本判決應於收受判決後10日內向本院提出上訴書狀，並應
敘述具體理由。其未敘述上訴理由者，應於上訴期間屆滿後20日
內向本院補提理由書( 均須按他造當事人之人數附繕本) 「切勿
逕送上級法院」。
                               書記官  陳亭竹
中    華    民    國   100    年    6     月    13    日
附錄本案論罪科刑之法條：
槍砲彈藥刀械管制條例第7條：
未經許可，製造、販賣或運輸火砲、肩射武器、機關槍、衝鋒槍
、卡柄槍、自動步槍、普通步槍、馬槍、手槍或各類砲彈、炸彈
、爆裂物者，處死刑、無期徒刑或7 年以上有期徒刑；處徒刑者
，併科新臺幣3 千萬元以下罰金。
未經許可，轉讓、出租或出借前項所列槍砲、彈藥者，處無期徒
刑或5 年以上有期徒刑，併科新臺幣1 千萬元以下罰金。
意圖供自己或他人犯罪之用，而犯前二項之罪者，處死刑或無期
徒刑；處徒刑者，併科新臺幣5 千萬元以下罰金。
未經許可，持有、寄藏或意圖販賣而陳列第1 項所列槍砲、彈藥
者，處5 年以上有期徒刑，併科新臺幣1 千萬元以下罰金。意圖
供自己或他人犯罪之用，以強盜、搶奪、竊盜或其他非法方法，
持有依法執行公務之人所持有之第1 項所列槍砲、彈藥者，得加
重其刑至二分之一。
第1 項至第3 項之未遂犯罰之。
槍砲彈藥刀械管制條例第8條：
未經許可，製造、販賣或運輸鋼筆槍、瓦斯槍、麻醉槍、獵槍、
空氣槍或第4 條第1 項第1 款所定其他可發射金屬或子彈具有殺
傷力之各式槍砲者，處無期徒刑或5 年以上有期徒刑，併科新臺
幣1 千萬元以下罰金。
未經許可，轉讓、出租或出借前項所列槍枝者，處5 年以上有期
徒刑，併科新臺幣1 千萬元以下罰金。
意圖供自己或他人犯罪之用，而犯前二項之罪者，處無期徒刑或
7 年以上有期徒刑，併科新臺幣1 千萬元以下罰金。
未經許可，持有、寄藏或意圖販賣而陳列第1 項所列槍枝者，處
3 年以上10年以下有期徒刑，併科新臺幣7 百萬元以下罰金。第
1 項至第3 項之未遂犯罰之。
犯第1 項、第2 項或第4 項有關空氣槍之罪，其情節輕微者，得
減輕其刑。
槍砲彈藥刀械管制條例第12條：
未經許可，製造、販賣或運輸子彈者，處1 年以上7 年以下有期
徒刑，併科新台幣500 萬元以下罰金。
未經許可，轉讓、出租或出借子彈者，處6 月以上5 年以下有期
徒刑，併科新台幣300 萬元以下罰金。
意圖供自己或他人犯罪之用，而犯前二項之罪者，處3 年以上10
年以下有期徒刑，併科新台幣700 萬元以下罰金。
未經許可，持有、寄藏或意圖販賣而陳列子彈者，處5 年以下有
期徒刑，併科新台幣300 萬元以下罰金。
第1 項至第3 項之未遂犯罰之。
中華民國刑法第321 條（加重竊盜罪）
犯竊盜罪而有左列情形之一者，處6月以上、5年以下有期徒刑：
一、於夜間侵入住宅或有人居住之建築物、船艦或隱匿其內而犯
    之者。
二、毀越門扇、牆垣或其他安全設備而犯之者。
三、攜帶兇器而犯之者。
四、結夥三人以上而犯之者。
五、乘火災、水災或其他災害之際而犯之者。
六、在車站或埠頭而犯之者。
前項之未遂犯罰之。